【裁判字號】    98,訴,2693
【裁判日期】    980831
【裁判案由】    毒品危害防制條例
【裁判全文】
臺灣臺中地方法院刑事判決              98年度訴字第2693號
公  訴  人  臺灣臺中地方法院檢察署檢察官
被      告  甲○○
上列被告因違反毒品危害防制條例案件，經檢察官提起公訴（98
年度毒偵字第2285、2546號），被告自白犯罪，本院合議庭裁定
由受命法官獨任依簡式審判程序審理，判決如下：
    主  文
甲○○施用第一級毒品，累犯，處有期徒刑玖月；又施用第一級
毒品，累犯，處有期徒刑玖月，扣案之第一級毒品海洛因（捌包
，合計淨重壹點捌公克），均沒收銷燬之。應執行有期徒刑壹
年肆月，扣案之第一級毒品海洛因（捌包，合計淨重壹點捌公
克），均沒收銷燬之。
    事  實
一、甲○○前因施用毒品案件，經觀察、勒戒後，認有繼續施用
    毒品之傾向，經本院裁定令入戒治處所施以強制戒治，於民
    國89年12月28日停止強制戒治交付保護管束，於90年7 月5
    日期滿執行完畢，由臺灣臺中地方法院檢察署檢察官以92年
    度戒毒偵字第320 號為不起訴處分確定。其於上開強制戒治
    執行完畢後5 年內之95年間，復因施用毒品案件，經本院判
    處應執行有期徒刑1 年2 月，上訴後經臺灣高等法院臺中分
    院及最高法院均駁回上訴，嗣經裁定減刑併定應執行有期徒
    刑7 月確定；又於96年間，因施用毒品案件，經本院判處應
    執行有期徒刑1 年3 月，嗣經裁定減刑併定應執行有期徒刑
    7 月15日確定，上開案件接續執行，於97年5 月19日縮短刑
    期執行完畢。詎仍不知悛改，基於施用第一級毒品之犯意，
    各於下列時、地，為下列犯行：
  (一)於98年4 月27日19時許，在停放臺中市○○路與雙十路口某
    車內，以將毒品海洛因摻入香菸方式，施用第一級毒品海洛
    因1 次。嗣於98年4 月29日14時30分許，為警在臺中市○區
    ○○路與十甲路口盤查，經採尿送驗，結果呈嗎啡陽性反應
    ，始悉上情。
  (二)於98年6 月8 日19時許，在臺中市○區○○路32巷3 號住處
    ，以將毒品海洛因摻入香菸方式，施用第一級毒品海洛因1
    次。嗣於98年6 月9 日19時50分許，在上開住處查獲，並扣
    得第一級毒品海洛因（8 包，合計淨重1.38公克），經採尿
    送驗，結果呈嗎啡陽性反應，始悉上情。
二、案經臺中市警察局第二、第六分局報請臺灣臺中地方法院檢
    察署檢察官偵查起訴。
    理  由
一、按除被告所犯為死刑、無期徒刑、最輕本刑為3 年以上有期
    徒刑之罪或高等法院管轄第一審案件者外，於前條第1 項程
    序進行中，被告先就被訴事實為有罪之陳述時，審判長得告
    知被告簡式審判程序之旨，並聽取當事人、代理人、辯護人
    及輔佐人之意見後，裁定進行簡式審判程序，刑事訴訟法第
    273 條之1 第1 項定有明文。被告甲○○所犯係死刑、無期
    徒刑、最輕本刑為3 年以上有期徒刑以外之罪，其於準備程
    序中就被訴事實為有罪之陳述，且經告知被告簡式審判程序
    之旨，並聽取公訴人及被告之意見後，本院認為適宜而裁定
    進行簡式審判程序，合先敘明。
二、上揭事實，業經被告於本院坦白承認，並有檢驗呈「嗎啡陽
    性」之中山醫學大學附設醫院檢驗科藥物檢測中心尿液檢驗
    報告2 紙在卷可稽，復有第一級毒品海洛因（8 包，合計淨
    重1.38公克）扣案可資佐證。而扣案之海洛因（8 包，合計
    淨重1.38公克），經送法務部調查局鑑定結果，確認均含「
    第一級第6 項毒品海洛因成分」，屬第一級毒品，有該局98
    年7 月22日調科壹字第09823020170 號濫用藥物實驗室鑑定
    書附卷可稽，足認被告自白與事實相符，應可採信。又其前
    因施用毒品案件，經觀察、勒戒後，認有繼續施用毒品之傾
    向，經本院裁定令入戒治處所施以強制戒治，於89年12月28
    日停止強制戒治交付保護管束，於90年7 月5 日期滿執行完
    畢，由臺灣臺中地方法院檢察署檢察官以92年度戒毒偵字第
    320 號為不起訴處分確定。其於上開強制戒治執行完畢後5
    年內之95年間，復因施用毒品案件，經本院判處應執行有期
    徒刑1 年2 月，上訴後經臺灣高等法院臺中分院及最高法院
    均駁回上訴，嗣經裁定減刑併定應執行有期徒刑7 月確定；
    又於96年間，因施用毒品案件，經本院判處應執行有期徒刑
    1 年3 月，嗣經裁定減刑併定應執行有期徒刑7 月15日確定
    ，上開案件接續執行，於97年5 月19日縮短刑期執行完畢，
    有臺灣高等法院被告前案紀錄表在卷。本件事證明確，被告
    犯行，堪以認定。
三、核被告所為，係犯毒品危害防制條例第10條第1 項之施用第
    一級毒品罪。被告持有第一級毒品進而施用，其持有之低度
    行為，為施用之高度行為吸收，不另論罪。又其前因施用毒
    品案件，經本院判處應執行有期徒刑1 年2 月，上訴後經臺
    灣高等法院臺中分院及最高法院均駁回上訴，嗣經裁定減刑
    併定應執行有期徒刑7 月確定；復於96年間，因施用毒品案
    件，經本院判處應執行有期徒刑1 年3 月，嗣經裁定減刑併
    定應執行有期徒刑7 月15日確定，上開案件接續執行，於97
    年5 月19日縮短刑期執行完畢，有臺灣高等法院被告前案紀
    錄表在卷可稽。茲被告受徒刑之執行完畢，5 年以內故意再
    犯有期徒刑以上之罪，為累犯，應依刑法第47條第1 項規定
    ，各加重其刑。其所犯上開2 罪間，犯意各別，行為互殊，
    應分論併罰。爰審酌被告前因施用毒品案件，經觀察、勒戒
    、強制戒治及執行有期徒刑，仍未戒絕，繼續施用毒品海洛
    因，顯見其一再沈溺於毒品，不能自拔，及犯後坦承犯行等
    一切情狀，量處如主文所示之刑，併定其應執行之刑。扣案
    之第一級毒品海洛因（8 包，合計淨重1.38公克），屬查獲
    之毒品，不問屬於犯人與否，依毒品危害防制條例第18條第
    1 項前段，宣告沒收銷燬之。
據上論斷，應依刑事訴訟法第273 條之1 第1 項、第284 條之1
、第299 條第1 項前段，毒品危害防制條例第10條第1 項、第18
條第1 項前段，刑法第11條前段、第47條第1 項、第51條第5 款
，判決如主文。
本案經檢察官乙○○到庭執行職務
中    華    民    國    98    年    8     月    31    日
                  刑事第十一庭  法  官  柯志民
上正本證明與原本無異。
如不服本判決，應於收送達後10日內向本院提出上訴書狀（應敘
述具體理由並附繕本）。
上訴書狀如未敘述理由，應於上訴期間屆滿後20日內補提理由書
於本院。
                                書記官  賴亮蓉
中    華    民    國    98    年    8     月    31    日
附錄本案論罪科刑法條全文：
毒品危害防制條例第10條
施用第一級毒品者，處六月以上五年以下有期徒刑。
施用第二級毒品者，處三年以下有期徒刑。


司法院資訊處製作；財團法人民間司法改革基金會備份。
